---
title: "Analyze Finanical Report Data Template"
author: "Jason Wang"
date: '`r Sys.Date()`'
output:
  html_document:
    number_sections: yes
    df_print: paged
    theme: cosmo
    toc: yes
    toc_depth: 3
params:
    id_stock: "002460"
    date_report: "2017-12-31"
---

```{r setup, include=FALSE}
knitr::opts_chunk$set(warning = F, fig.width=10, fig.align = 'center', comment=NA, autodep=T, echo = FALSE)
#rm(list=ls())
library(DBI)
source("./CODE/LIB/lib_generic.R")
source("./CODE/LIB/lib_analy_finan_data.R")
```



```{r import_data, include=FALSE}
########## overall 
num_qtr_back <- 12
nam_var_date <- "F001D"
nam_var_id_stock <- "SECCODE"
nam_var_key <- c(nam_var_date, nam_var_id_stock)
nam_var_op_income <- "PNL_F006N"
nam_var_op_cost <- "PNL_F007N"
nam_var_op_profit <- "PNL_F018N"
nam_var_net_profit <- "PNL_F027N"
nam_var_gross_profit <- "PNL_gross_profit"
nam_var_tax_income  <- "PNL_F025N"
nam_var_invest_income <- "PNL_F015N"
nam_var_net_op_cash <- "CF_F015N"
nam_var_net_invest_cash <- "CF_F027N"
nam_var_inventory <- "BAL_F015N"
nam_var_advance_receipt <- "BAL_F043N"
nam_var_interest_loan <- c("BAL_F039N", "BAL_F050N", "BAL_F053N", "BAL_F054N")
nam_var_prepaid <- "BAL_F010N"
nam_var_cash_goods_services <- "CF_F006N"
###################### source data #######################
## FIXED DB connection
conn_db <- dbConnect(RSQLite::SQLite(), paste0("./DATA/CLEAN/", "db_finan_report.sqlite"))
## collect metadata
meta_bal <- as_tibble(dbReadTable(conn_db, "meta_ts_bal_sheet"))
meta_pnl <- as_tibble(dbReadTable(conn_db, "meta_ts_income_stat"))
meta_cash <- as_tibble(dbReadTable(conn_db, "meta_ts_cash_flow"))
# checks assumption of prime key!
stopifnot(identical(sort(nam_var_key), sort(meta_bal$varR[meta_bal$prime_key == 1])))
stopifnot(identical(sort(nam_var_key), sort(meta_pnl$varR[meta_pnl$prime_key == 1])))
stopifnot(identical(sort(nam_var_key), sort(meta_cash$varR[meta_cash$prime_key == 1])))
## balance sheet collected: 
df_bal_cuml <- dbGetQuery(conn_db, paste0("SELECT * FROM ", "tabl_ts_bal_sheet", 
                                          " WHERE SECCODE = '", params$id_stock, "'")) %>% 
  as_tibble() %>% 
  arrange_(.dots = nam_var_date)
## income statement collected: 
df_pnl_cuml <- dbGetQuery(conn_db, paste0("SELECT * FROM ", "tabl_ts_income_stat", 
                                          " WHERE SECCODE = '", params$id_stock, "'")) %>% 
  as_tibble() %>% 
  arrange_(.dots = nam_var_date)
## cash flow collected: 
df_cash_cuml <- dbGetQuery(conn_db, paste0("SELECT * FROM ", "tabl_ts_cash_flow", 
                                          " WHERE SECCODE = '", params$id_stock, "'")) %>% 
  as_tibble() %>% 
  arrange_(.dots = nam_var_date)
############################################## source data  ###
### checks
stopifnot(identical(sort(names(df_bal_cuml)), sort(meta_bal$varR)))
stopifnot(identical(sort(names(df_cash_cuml)), sort(meta_cash$varR)))
stopifnot(identical(sort(names(df_pnl_cuml)), sort(meta_pnl$varR)))
### combine B/S, PnL and cash flow
meta_ts_fin_cuml <- meta_bal %>% 
  bind_rows(filter(meta_cash, grepl("CF_", varR))) %>% 
  bind_rows(filter(meta_pnl, grepl("PNL_", varR)))
df_ts_fin_cuml <- df_bal_cuml %>% 
  left_join(select(df_pnl_cuml, one_of(nam_var_key), starts_with("PNL_")), by = nam_var_key) %>% 
  left_join(select(df_cash_cuml, one_of(nam_var_key), starts_with("CF_")), by = nam_var_key) %>% 
  mutate_at(meta_ts_fin_cuml$varR[toupper(meta_ts_fin_cuml$type) == "NUM"],
            function(x) if_else(is.na(x), 0, x)) %>% 
  mutate_(.dots = set_names(paste(nam_var_op_income, " - ", nam_var_op_cost), "PNL_gross_profit"))
meta_ts_fin_cuml <- bind_rows(
  meta_ts_fin_cuml, 
  data_frame(varR = "PNL_gross_profit", label_en = "Gross Profit", type = "num"))
stopifnot(all(!duplicated(meta_ts_fin_cuml$varR)))
stopifnot(identical(sort(names(df_ts_fin_cuml)), sort(meta_ts_fin_cuml$varR)))
### get single qtr information
# note special treatment must be applied as 1st quarter is always starting point
df_ts_fin_single <- get_increment_from_cumulate(df_ts_fin_cuml, nam_var_date) %>% 
  filter_(.dots = paste0("!grepl('-03-31', ", nam_var_date, ")")) %>% 
  bind_rows(filter_(df_ts_fin_cuml, .dots = paste0("grepl('-03-31', ", nam_var_date, ")"))) %>% 
  arrange_(.dots = nam_var_date)
### get last defined qtr back
tmp_date_sel <- min(max(pull(df_ts_fin_cuml, nam_var_date)), as.character(params$date_report))
date_qtr_back <- seq(as.Date(tmp_date_sel) + 1,
                   length.out=as.numeric(num_qtr_back) , by='-1 quarter') - 1 
date_qtr_back <- sort(as.character(date_qtr_back))
```



# Overview {.tabset}

We examine stock **`r params$id_stock`** based on the financial report at per **`r tmp_date_sel`**.

## Cumulative YtD view

```{r warning = FALSE}
nam_var_2_plot <- c(nam_var_op_income, nam_var_net_profit, nam_var_net_op_cash)
lst_res_2_show <- select(df_ts_fin_cuml, one_of(nam_var_date, nam_var_2_plot)) %>% 
  arrange_(.dots = nam_var_date) %>% 
  cal_QoQ_YoY_of_df(nam_var_2_plot) %>% 
  filter_(.dots = paste0(nam_var_date, " %in% date_qtr_back")) %>% 
  plot_df_val_QoQ_YoY(rename(select(meta_ts_fin_cuml, varR, label_en), label = label_en), nam_var_date)
plotly::ggplotly(lst_res_2_show$obj_ggplot)
```

```{r}
DT::datatable(lst_res_2_show$df_view_ts, extensions = 'FixedColumns', options = list(
  pageLength = 3,
  scrollX = TRUE,
  searchHighlight = TRUE,
  fixedColumns = list(leftColumns = 1)), rownames = FALSE)
```

## Single Qtr 

```{r}
nam_var_2_plot <- c(nam_var_op_income, nam_var_net_profit, nam_var_net_op_cash)
lst_res_2_show <- select(df_ts_fin_single, one_of(nam_var_date, nam_var_2_plot)) %>% 
  arrange_(.dots = nam_var_date) %>% 
  cal_QoQ_YoY_of_df(nam_var_2_plot) %>% 
  filter_(.dots = paste0(nam_var_date, " %in% date_qtr_back")) %>% 
  plot_df_val_QoQ_YoY(rename(select(meta_ts_fin_cuml, varR, label_en), label = label_en), nam_var_date)
plotly::ggplotly(lst_res_2_show$obj_ggplot)
```

```{r warning = FALSE}
DT::datatable(lst_res_2_show$df_view_ts, extensions = 'FixedColumns', options = list(
  pageLength = 3,
  scrollX = TRUE,
  searchHighlight = TRUE,
  fixedColumns = list(leftColumns = 1)), rownames = FALSE)
```


# Financial indicators

## Profitbility (盈利能力)

### Sales margin（销售净利率） {.tabset}

利润率，市最重要的盈利指标：一元销售能创造多少利润。

* 不要扣除少数股东权益（因为，合并收入包含少数股东收入）
* 别忘记扣非，扣补贴，扣除投资收益

因此，这里的净利润定义为营业利润 - 所得税 - 投资收益



**投资实战**：
1）净利润率高，通常说明护城河较高，市场竞争力及成本控制力均较强：尤其长期能保持较高净利润率。不怕行业调整（有打价格战的资本）
行业冬天一定要选毛利率高，净利润率高的公司，竞争能力强，有能力进一步调整整合行业的可能性。

2）注意行业差别：
高周转的行业（如，商超，餐饮）净利润率普遍较低，这类公司盈利能力取决于周转速度（餐饮业的翻台率）。

3）除了某些护城河很高的行业（如，茅台），净利润率太高时往往并不是一个很好的投资时机点，有可能盛极而衰：

* 因为太高意味着会吸引很多资本进入，从而增加供应，最终降低利润。
* 太高的净利润率下游客户也可能会压价，尤其是当下游客户本身经营承压就会如此。（新能源汽车，警惕锂电池的高利润率）
* 尤其是高利润率已经维持较长一段时间，更需要警惕外在风摧草动（下游客户经营基本面变化）

4）净利润率偏低时往往可能意味着投资机会，尤其是与同行业或者行业历史数据比较：
越低意味着弹性越大，要结合公司和财报其他指标具体分析。

5）经营杠杆：
对于重资产行业公司，由于固定费用占比很大，其销售收入对比净利润率影响很大（规模经济效应明显），因此需要高度关注收入变化情况，如何“风吹草动”都要引起足够重视，无论向上还是向下。比如汽车。
规模经济：销售收入越大，利润率越高。

#### Cumulative YtD view
```{r}
nam_var_2_plot <- c(nam_var_op_profit, nam_var_tax_income, nam_var_invest_income)
lst_res_2_show <- select(df_ts_fin_cuml, one_of(nam_var_date, nam_var_2_plot, nam_var_op_income)) %>% 
  mutate_(.dots = set_names(paste(nam_var_2_plot, collapse = " - "), "net_op_profit")) %>% 
  mutate_(.dots = set_names(paste0("net_op_profit / ", nam_var_op_income), "ratio_net_profit_sales")) %>% 
  select(one_of(nam_var_date), ratio_net_profit_sales) %>% 
  arrange_(.dots = nam_var_date) %>% 
  cal_QoQ_YoY_of_df(c("ratio_net_profit_sales")) %>% 
  filter_(.dots = paste0(nam_var_date, " %in% date_qtr_back")) %>% 
  plot_df_val_QoQ_YoY(data_frame(varR = c("ratio_net_profit_sales", "net_op_profit"), 
                                 label = c("Ratio of net profit over op. income", "Net profit")), 
                      nam_var_date, inp_type_ratio = TRUE)
plotly::ggplotly(lst_res_2_show$obj_ggplot)
```
```{r warning = FALSE}
DT::datatable(lst_res_2_show$df_view_ts, extensions = 'FixedColumns', options = list(
  pageLength = 3,
  scrollX = TRUE,
  searchHighlight = TRUE,
  fixedColumns = list(leftColumns = 1)), rownames = FALSE)
```

#### Single Qtr 

```{r}
nam_var_2_plot <- c(nam_var_op_profit, nam_var_tax_income, nam_var_invest_income)
lst_res_2_show <- select(df_ts_fin_single, one_of(nam_var_date, nam_var_2_plot, nam_var_op_income)) %>% 
  mutate_(.dots = set_names(paste(nam_var_2_plot, collapse = " - "), "net_op_profit")) %>% 
  mutate_(.dots = set_names(paste0("net_op_profit / ", nam_var_op_income), "ratio_net_profit_sales")) %>% 
  select(one_of(nam_var_date), ratio_net_profit_sales) %>% 
  arrange_(.dots = nam_var_date) %>% 
  cal_QoQ_YoY_of_df(c("ratio_net_profit_sales")) %>% 
  filter_(.dots = paste0(nam_var_date, " %in% date_qtr_back")) %>% 
  plot_df_val_QoQ_YoY(data_frame(varR = c("ratio_net_profit_sales", "net_op_profit"), 
                                 label = c("Ratio of net profit over op. income", "Net profit")), 
                      nam_var_date, inp_type_ratio = TRUE)
plotly::ggplotly(lst_res_2_show$obj_ggplot)
```
```{r warning = FALSE}
DT::datatable(lst_res_2_show$df_view_ts, extensions = 'FixedColumns', options = list(
  pageLength = 3,
  scrollX = TRUE,
  searchHighlight = TRUE,
  fixedColumns = list(leftColumns = 1)), rownames = FALSE)
```






### Gross margin (毛利率)  {.tabset}

同利润率一样：

* 除了某些护城河很高的行业，比如茅台，毛利率太高时往往并不是一个很好的投资时间点：

    * 太高意味着会吸引很多资本进入，从而增加供应，最终降低毛利率
    * 动力电池
* 净利润率偏低时往往可能意味着投资机会，尤其是和同行业或者历史数据比较
* 但毛利率偏低就要分析原因，谨防还有更低。尤其同时净利润率很低的，一不小心就会亏损（诺基亚）

#### Cumulative YtD view

```{r}
nam_var_2_plot <- c(nam_var_gross_profit, nam_var_op_income)
lst_res_2_show <- select(df_ts_fin_cuml, one_of(nam_var_date, nam_var_2_plot)) %>% 
  mutate_(.dots = set_names(paste(nam_var_2_plot, collapse = " / "), "gross_margin")) %>% 
  select(one_of(nam_var_date), gross_margin) %>% 
  arrange_(.dots = nam_var_date) %>% 
  cal_QoQ_YoY_of_df("gross_margin") %>% 
  filter_(.dots = paste0(nam_var_date, " %in% date_qtr_back")) %>% 
  plot_df_val_QoQ_YoY(data_frame(varR = "gross_margin", label = "Gross margin"), 
                      nam_var_date, inp_type_ratio = TRUE)
plotly::ggplotly(lst_res_2_show$obj_ggplot)
```
```{r warning = FALSE}
DT::datatable(lst_res_2_show$df_view_ts, extensions = 'FixedColumns', options = list(
  pageLength = 3,
  scrollX = TRUE,
  searchHighlight = TRUE,
  fixedColumns = list(leftColumns = 1)), rownames = FALSE)
```


#### Single Qtr 

```{r}
nam_var_2_plot <- c(nam_var_gross_profit, nam_var_op_income)
lst_res_2_show <- select(df_ts_fin_single, one_of(nam_var_date, nam_var_2_plot)) %>% 
  mutate_(.dots = set_names(paste(nam_var_2_plot, collapse = " / "), "gross_margin")) %>% 
  select(one_of(nam_var_date), gross_margin) %>% 
  arrange_(.dots = nam_var_date) %>% 
  cal_QoQ_YoY_of_df("gross_margin") %>% 
  filter_(.dots = paste0(nam_var_date, " %in% date_qtr_back")) %>% 
  plot_df_val_QoQ_YoY(data_frame(varR = "gross_margin", label = "Gross margin"), 
                      nam_var_date, inp_type_ratio = TRUE)
plotly::ggplotly(lst_res_2_show$obj_ggplot)
```
```{r warning = FALSE}
DT::datatable(lst_res_2_show$df_view_ts, extensions = 'FixedColumns', options = list(
  pageLength = 3,
  scrollX = TRUE,
  searchHighlight = TRUE,
  fixedColumns = list(leftColumns = 1)), rownames = FALSE)
```








## Quality of profit (盈利质量)


## （偿债能力）

## （资产运营能力分析）

## （成长能力分析）


## Cash flow related

### Operational income quality  {.tabset}

We examine the ratio between **`r with(meta_ts_fin_cuml, label_en[match(nam_var_cash_goods_services, varR)])`** and **`r with(meta_ts_fin_cuml, label_en[match(nam_var_op_income, varR)])`**

销售收入的含金量指标:

* 售收现比率 = 销售商品或提供劳务收到的现金 ／ 主营业务收入净额
* 数值越大表明销售收现能力越强，销售含金量越高！高指标表明大量的预收账款！
* 如果没有应收和预收，这个指标应该大于1，因为收到的现金包含了增值税

反应公司寒暖的重要先行指标

#### Cumulative YtD view

```{r}
nam_var_2_plot <- c(nam_var_cash_goods_services, nam_var_op_income)
lst_res_2_show <- select(df_ts_fin_cuml, one_of(nam_var_date, nam_var_2_plot)) %>% 
  mutate_(.dots = set_names(paste(nam_var_2_plot, collapse = " / "), "ratio_cash_sales")) %>% 
  select(one_of(nam_var_date), ratio_cash_sales) %>% 
  arrange_(.dots = nam_var_date) %>% 
  cal_QoQ_YoY_of_df("ratio_cash_sales") %>% 
  filter_(.dots = paste0(nam_var_date, " %in% date_qtr_back")) %>% 
  plot_df_val_QoQ_YoY(data_frame(varR = "ratio_cash_sales", label = "Ratio of sales cash flow over op. income"), 
                      nam_var_date, inp_type_ratio = TRUE)
plotly::ggplotly(lst_res_2_show$obj_ggplot)
```
```{r warning = FALSE}
DT::datatable(lst_res_2_show$df_view_ts, extensions = 'FixedColumns', options = list(
  pageLength = 3,
  scrollX = TRUE,
  searchHighlight = TRUE,
  fixedColumns = list(leftColumns = 1)), rownames = FALSE)
```

#### Single Qtr 

```{r}
nam_var_2_plot <- c(nam_var_cash_goods_services, nam_var_op_income)
lst_res_2_show <- select(df_ts_fin_single, one_of(nam_var_date, nam_var_2_plot)) %>% 
  mutate_(.dots = set_names(paste(nam_var_2_plot, collapse = " / "), "ratio_cash_sales")) %>% 
  select(one_of(nam_var_date), ratio_cash_sales) %>% 
  arrange_(.dots = nam_var_date) %>% 
  cal_QoQ_YoY_of_df("ratio_cash_sales") %>% 
  filter_(.dots = paste0(nam_var_date, " %in% date_qtr_back")) %>% 
  plot_df_val_QoQ_YoY(data_frame(varR = "ratio_cash_sales", label = "Ratio of sales cash flow over op. income"), 
                      nam_var_date, inp_type_ratio = TRUE)
plotly::ggplotly(lst_res_2_show$obj_ggplot)
```
```{r warning = FALSE}
DT::datatable(lst_res_2_show$df_view_ts, extensions = 'FixedColumns', options = list(
  pageLength = 3,
  scrollX = TRUE,
  searchHighlight = TRUE,
  fixedColumns = list(leftColumns = 1)), rownames = FALSE)
```



### Net profit quality  {.tabset}

We examine the ratio between **`r with(meta_ts_fin_cuml, label_en[match(nam_var_net_op_cash, varR)])`** and **`r with(meta_ts_fin_cuml, label_en[match(nam_var_net_profit, varR)])`**

重要指标：盈利的含金量指标

* 盈利的现金比率（净利润含金量）= 经营活动产生的现金净流量 ／ 净利润
* 数值越大，表明利润“含金量”越高（可以1为参照）

短期来看：经营活动产生的现金净流量 可能是经营寒暖的先行指标，同时也是业绩变化的拐点指标！务必高度重视！

中长期来看，公司股价和经营活动产生的现金净流量以及盈利现金比率相关性明显！

* 经营活动产生的现金净流量 长期为正数 一定会强于长期为负的个股
* 注意不能只看一个财报期！

#### Cumulative YtD view

```{r}
nam_var_2_plot <- c(nam_var_net_op_cash, nam_var_net_profit)
lst_res_2_show <- select(df_ts_fin_cuml, one_of(nam_var_date, nam_var_2_plot)) %>% 
  mutate_(.dots = set_names(paste(nam_var_2_plot, collapse = " / "), "ratio_cash_sales")) %>% 
  select(one_of(nam_var_date), ratio_cash_sales) %>% 
  arrange_(.dots = nam_var_date) %>% 
  cal_QoQ_YoY_of_df("ratio_cash_sales") %>% 
  filter_(.dots = paste0(nam_var_date, " %in% date_qtr_back")) %>% 
  plot_df_val_QoQ_YoY(data_frame(varR = "ratio_cash_sales", label = "Ratio of op. cash flow over net profit"), 
                      nam_var_date, inp_type_ratio = TRUE)
plotly::ggplotly(lst_res_2_show$obj_ggplot)
```
```{r warning = FALSE}
DT::datatable(lst_res_2_show$df_view_ts, extensions = 'FixedColumns', options = list(
  pageLength = 3,
  scrollX = TRUE,
  searchHighlight = TRUE,
  fixedColumns = list(leftColumns = 1)), rownames = FALSE)
```




#### Single Qtr 

```{r}
nam_var_2_plot <- c(nam_var_net_op_cash, nam_var_net_profit)
lst_res_2_show <- select(df_ts_fin_single, one_of(nam_var_date, nam_var_2_plot)) %>% 
  mutate_(.dots = set_names(paste(nam_var_2_plot, collapse = " / "), "ratio_cash_sales")) %>% 
  select(one_of(nam_var_date), ratio_cash_sales) %>% 
  arrange_(.dots = nam_var_date) %>% 
  cal_QoQ_YoY_of_df("ratio_cash_sales") %>% 
  filter_(.dots = paste0(nam_var_date, " %in% date_qtr_back")) %>% 
  plot_df_val_QoQ_YoY(data_frame(varR = "ratio_cash_sales", label = "Ratio of op. cash flow over net profit"), 
                      nam_var_date, inp_type_ratio = TRUE)
plotly::ggplotly(lst_res_2_show$obj_ggplot)
```
```{r warning = FALSE}
DT::datatable(lst_res_2_show$df_view_ts, extensions = 'FixedColumns', options = list(
  pageLength = 3,
  scrollX = TRUE,
  searchHighlight = TRUE,
  fixedColumns = list(leftColumns = 1)), rownames = FALSE)
```




### Free cash flow  {.tabset}

Free cash flow is defubed as the difference between **`r with(meta_ts_fin_cuml, label_en[match(nam_var_net_op_cash, varR)])`** and **`r with(meta_ts_fin_cuml, label_en[match(nam_var_net_invest_cash, varR)])`**

自由现金流和企业估值相关性非常强！很重要！


#### Cumulative YtD view

```{r}
nam_var_2_plot <- c(nam_var_net_op_cash, nam_var_net_invest_cash)
lst_res_2_show <- select(df_ts_fin_cuml, one_of(nam_var_date, nam_var_2_plot)) %>% 
  mutate_(.dots = set_names(paste(nam_var_2_plot, collapse = " - "), "free_cash_flow")) %>% 
  select(one_of(nam_var_date), free_cash_flow) %>% 
  arrange_(.dots = nam_var_date) %>% 
  cal_QoQ_YoY_of_df("free_cash_flow") %>% 
  filter_(.dots = paste0(nam_var_date, " %in% date_qtr_back")) %>% 
  plot_df_val_QoQ_YoY(data_frame(varR = "free_cash_flow", label = "Ratio of op. cash flow over net profit"), 
                      nam_var_date, inp_type_ratio = FALSE)
plotly::ggplotly(lst_res_2_show$obj_ggplot)
```
```{r warning = FALSE}
DT::datatable(lst_res_2_show$df_view_ts, extensions = 'FixedColumns', options = list(
  pageLength = 3,
  scrollX = TRUE,
  searchHighlight = TRUE,
  fixedColumns = list(leftColumns = 1)), rownames = FALSE)
```



#### Single Qtr

```{r}
nam_var_2_plot <- c(nam_var_net_op_cash, nam_var_net_invest_cash)
lst_res_2_show <- select(df_ts_fin_single, one_of(nam_var_date, nam_var_2_plot)) %>% 
  mutate_(.dots = set_names(paste(nam_var_2_plot, collapse = " - "), "free_cash_flow")) %>% 
  select(one_of(nam_var_date), free_cash_flow) %>% 
  arrange_(.dots = nam_var_date) %>% 
  cal_QoQ_YoY_of_df("free_cash_flow") %>% 
  filter_(.dots = paste0(nam_var_date, " %in% date_qtr_back")) %>% 
  plot_df_val_QoQ_YoY(data_frame(varR = "free_cash_flow", label = "Free cash flow"), 
                      nam_var_date, inp_type_ratio = FALSE)
plotly::ggplotly(lst_res_2_show$obj_ggplot)
```
```{r warning = FALSE}
DT::datatable(lst_res_2_show$df_view_ts, extensions = 'FixedColumns', options = list(
  pageLength = 3,
  scrollX = TRUE,
  searchHighlight = TRUE,
  fixedColumns = list(leftColumns = 1)), rownames = FALSE)
```




# Liquidity

## Interest bearing liability  {.tabset}

Interest bearing liability is the sum of `r paste(with(meta_ts_fin_cuml, label_en[match(nam_var_interest_loan, varR)]), collapse = ', ')`.

### Cumulative YtD view

```{r warning = FALSE}
nam_var_2_plot <- nam_var_interest_loan
lst_res_2_show <- select(df_ts_fin_cuml, one_of(nam_var_date, nam_var_2_plot)) %>% 
  mutate_(.dots = set_names(paste(nam_var_2_plot, collapse = " + "), "int_bear_liab")) %>% 
  select(one_of(nam_var_date), int_bear_liab) %>% 
  arrange_(.dots = nam_var_date) %>% 
  cal_QoQ_YoY_of_df("int_bear_liab") %>% 
  filter_(.dots = paste0(nam_var_date, " %in% date_qtr_back")) %>% 
  plot_df_val_QoQ_YoY(data_frame(varR = "int_bear_liab", label = "Interest bearing liability"), nam_var_date)
plotly::ggplotly(lst_res_2_show$obj_ggplot)
```

```{r warning = FALSE}
DT::datatable(lst_res_2_show$df_view_ts, extensions = 'FixedColumns', options = list(
  pageLength = 3,
  scrollX = TRUE,
  searchHighlight = TRUE,
  fixedColumns = list(leftColumns = 1)), rownames = FALSE)
```



### Single Qtr 

```{r warning = FALSE}
nam_var_2_plot <- nam_var_interest_loan
lst_res_2_show <- select(df_ts_fin_single, one_of(nam_var_date, nam_var_2_plot)) %>% 
  mutate_(.dots = set_names(paste(nam_var_2_plot, collapse = " + "), "int_bear_liab")) %>% 
  select(one_of(nam_var_date), int_bear_liab) %>% 
  arrange_(.dots = nam_var_date) %>% 
  cal_QoQ_YoY_of_df("int_bear_liab") %>% 
  filter_(.dots = paste0(nam_var_date, " %in% date_qtr_back")) %>% 
  plot_df_val_QoQ_YoY(data_frame(varR = "int_bear_liab", label = "Interest bearing liability"), nam_var_date)
plotly::ggplotly(lst_res_2_show$obj_ggplot)
```

```{r warning = FALSE}
DT::datatable(lst_res_2_show$df_view_ts, extensions = 'FixedColumns', options = list(
  pageLength = 3,
  scrollX = TRUE,
  searchHighlight = TRUE,
  fixedColumns = list(leftColumns = 1)), rownames = FALSE)
```












# Inventory

## Inventory vs Operating Income {.tabset}

Pitfall: inventory growth outpace of operating income

<!-- Warning: high inventory with low gross profit might lead to inventory impairment (if downturn).  -->


### Cumulative YtD view

```{r warning = FALSE}
nam_var_2_plot <- c(nam_var_inventory, nam_var_op_income)
lst_res_2_show <- select(df_ts_fin_cuml, one_of(nam_var_date, nam_var_2_plot)) %>% 
  arrange_(.dots = nam_var_date) %>% 
  cal_QoQ_YoY_of_df(nam_var_2_plot) %>% 
  filter_(.dots = paste0(nam_var_date, " %in% date_qtr_back")) %>% 
  plot_df_val_QoQ_YoY(rename(select(meta_ts_fin_cuml, varR, label_en), label = label_en), nam_var_date)
plotly::ggplotly(lst_res_2_show$obj_ggplot)
```

```{r}
DT::datatable(lst_res_2_show$df_view_ts, extensions = 'FixedColumns', options = list(
  pageLength = 3,
  scrollX = TRUE,
  searchHighlight = TRUE,
  fixedColumns = list(leftColumns = 1)), rownames = FALSE)
```

### Single Qtr 

```{r warning = FALSE}
nam_var_2_plot <- c(nam_var_inventory, nam_var_op_income)
lst_res_2_show <- select(df_ts_fin_single, one_of(nam_var_date, nam_var_2_plot)) %>% 
  arrange_(.dots = nam_var_date) %>% 
  cal_QoQ_YoY_of_df(nam_var_2_plot) %>% 
  filter_(.dots = paste0(nam_var_date, " %in% date_qtr_back")) %>% 
  plot_df_val_QoQ_YoY(rename(select(meta_ts_fin_cuml, varR, label_en), label = label_en), nam_var_date)
plotly::ggplotly(lst_res_2_show$obj_ggplot)
```

```{r}
DT::datatable(lst_res_2_show$df_view_ts, extensions = 'FixedColumns', options = list(
  pageLength = 3,
  scrollX = TRUE,
  searchHighlight = TRUE,
  fixedColumns = list(leftColumns = 1)), rownames = FALSE)
```


## Inventory and Advance Receipts  {.tabset}

Potential: PnL management indicator. Deals might be finished, just book them in these accounts for near future income release. Check inventory details for confirmation.

### Cumulative YtD view

```{r warning = FALSE}
nam_var_2_plot <- c(nam_var_inventory, nam_var_advance_receipt)
lst_res_2_show <- select(df_ts_fin_cuml, one_of(nam_var_date, nam_var_2_plot)) %>% 
  arrange_(.dots = nam_var_date) %>% 
  cal_QoQ_YoY_of_df(nam_var_2_plot) %>% 
  filter_(.dots = paste0(nam_var_date, " %in% date_qtr_back")) %>% 
  plot_df_val_QoQ_YoY(rename(select(meta_ts_fin_cuml, varR, label_en), label = label_en), nam_var_date)
plotly::ggplotly(lst_res_2_show$obj_ggplot)
```

```{r}
DT::datatable(lst_res_2_show$df_view_ts, extensions = 'FixedColumns', options = list(
  pageLength = 3,
  scrollX = TRUE,
  searchHighlight = TRUE,
  fixedColumns = list(leftColumns = 1)), rownames = FALSE)
```

### Single Qtr 

```{r warning = FALSE}
nam_var_2_plot <- c(nam_var_inventory, nam_var_advance_receipt)
lst_res_2_show <- select(df_ts_fin_single, one_of(nam_var_date, nam_var_2_plot)) %>% 
  arrange_(.dots = nam_var_date) %>% 
  cal_QoQ_YoY_of_df(nam_var_2_plot) %>% 
  filter_(.dots = paste0(nam_var_date, " %in% date_qtr_back")) %>% 
  plot_df_val_QoQ_YoY(rename(select(meta_ts_fin_cuml, varR, label_en), label = label_en), nam_var_date)
plotly::ggplotly(lst_res_2_show$obj_ggplot)
```

```{r}
DT::datatable(lst_res_2_show$df_view_ts, extensions = 'FixedColumns', options = list(
  pageLength = 3,
  scrollX = TRUE,
  searchHighlight = TRUE,
  fixedColumns = list(leftColumns = 1)), rownames = FALSE)
```




## Inventory vs gross margin 



# Account Prepaid {.tabset}

Potential: a large increase might indicate potential boost in production. "预付原材料款" instead of "预防设备采购款".

Pitfall: 大股东挪用公司资金的方式之一：表面上给供应商（审计很难核实）预付货款，实际上付给大股东的关联公司。虚报增存货是另一种方式. MUST compare to peers

## Cumulative YtD view

```{r warning = FALSE}
nam_var_2_plot <- c(nam_var_prepaid)
lst_res_2_show <- select(df_ts_fin_cuml, one_of(nam_var_date, nam_var_2_plot)) %>% 
  arrange_(.dots = nam_var_date) %>% 
  cal_QoQ_YoY_of_df(nam_var_2_plot) %>% 
  filter_(.dots = paste0(nam_var_date, " %in% date_qtr_back")) %>% 
  plot_df_val_QoQ_YoY(rename(select(meta_ts_fin_cuml, varR, label_en), label = label_en), nam_var_date)
plotly::ggplotly(lst_res_2_show$obj_ggplot)
```

```{r}
DT::datatable(lst_res_2_show$df_view_ts, extensions = 'FixedColumns', options = list(
  pageLength = 3,
  scrollX = TRUE,
  searchHighlight = TRUE,
  fixedColumns = list(leftColumns = 1)), rownames = FALSE)
```

## Single Qtr 

```{r warning = FALSE}
lst_res_2_show <- select(df_ts_fin_single, one_of(nam_var_date, nam_var_2_plot)) %>% 
  arrange_(.dots = nam_var_date) %>% 
  cal_QoQ_YoY_of_df(nam_var_2_plot) %>% 
  filter_(.dots = paste0(nam_var_date, " %in% date_qtr_back")) %>% 
  plot_df_val_QoQ_YoY(rename(select(meta_ts_fin_cuml, varR, label_en), label = label_en), nam_var_date)
plotly::ggplotly(lst_res_2_show$obj_ggplot)
```

```{r}
DT::datatable(lst_res_2_show$df_view_ts, extensions = 'FixedColumns', options = list(
  pageLength = 3,
  scrollX = TRUE,
  searchHighlight = TRUE,
  fixedColumns = list(leftColumns = 1)), rownames = FALSE)
```




